【裁判字號】    92,交聲,392
【裁判日期】    921027
【裁判案由】    聲明異議
【裁判全文】
臺灣高雄地方法院刑事裁定                        九十二年度交聲字第三九二號
    原處分機關  交通部公路總局高雄區監理所
    異  議  人  甲○○
右列受處分人因違反道路交通管理處罰條例案件，對於交通部公路總局高雄區監理所
九十二年八月十八日所為之處分（原處分：高監自字第駕裁八○─ＢＣ000000
0號），聲明異議，本院裁定如左：
    主  文
異議駁回。
    理  由
一、按汽車駕駛人駕駛汽車，應遵守道路交通標誌、標線、號誌之指示；又「圓形紅
    燈」之行車管制號誌係表示禁止車輛通行，並不得超越停止線或進入路口；道路
    交通安全規則第九十條前段及道路交通標誌標線號誌設置規則第二百零六條第五
    款第一目分別定有明文。次按汽車駕駛人，行經有燈光號誌管制之交岔路口闖紅
    燈者，處新臺幣（下同）一千八百元以上五千四百元以下罰鍰，道路交通管理處
    罰條例第五十三條定有明文。
二、本件異議人所有車牌號碼一○七五—ＧＰ號自用小客車，於民國九十二年六月十
    一日凌晨二時五十五分許，行經設有行車管制號誌之高雄市○○路與廣西路口，
    竟未遵守道路交通號誌之指示而闖紅燈行駛，經設置於該路口之闖紅燈兼自動測
    速照相設備拍攝二張採證照片，而由高雄市政府警察局交通大隊員警逕行掣單舉
    發，經將舉發通知單送達予受處分人，受處分人於九十二年八月十九日應到案日
    期前向舉發單位即高雄市政府警察局交通大隊申訴，經舉發單位調查結果，仍認
    受處分人確有前述違規行為，原處分機關乃依前揭道路交通管理處罰條例第五十
    三條（原裁決書多列第一項，應予刪除）、第六十三條第一項第三款（漏引第三
    款）及違反道路交通管理事件統一裁罰基準表之規定，於九十二年八月十八日裁
    處受處分人罰鍰新台幣（下同）二千七百元並記違規點數三點。
三、本件異議意旨略以：異議人於九十二年六月十一日凌晨二時五十五分許，駕駛車
    牌號碼一○七五—ＧＰ號自用小客車，行經高雄市○○路與廣西路交岔路口時，
    因該路口之紅綠燈遭路樹遮蔽，致異議人無法適時看見該號誌因而闖越紅燈行駛
    ，雖該路口設有輔助號誌，然因該輔助號誌係設在巷口停止線前，異議人對該處
    路況不熟，亦無法在巷口前停車，爰依法提出異議。
四、經查：異議人於九十二年六月十七日凌晨二時五十五分三十八秒許，駕駛車牌號
    碼一○七五—ＧＰ號自用小客車，行經高雄市○○路與廣西路設有行車管制號誌
    之交岔路口，於該路口右上方紅燈紅燈亮啟十一˙九五秒後，超越停止線並繼續
    闖越紅燈行駛之事實，有高雄市政府警察局交通警察大隊函送之採證照片二張在
    卷可憑，是異議人違反前揭道路交通安全規則之規定甚為明確。又高雄市○○路
    與廣西路交岔路口之右上方行車管制號誌，雖遭少許樹葉遮蔽，然在該號誌旁尚
    設有直立式輔助號誌，且該行車管制號誌及輔助號誌均係設置在停止線之後，此
    觀上開採證照片甚明，換言之，異議人於行經停止線前，即可清晰看見該交岔路
    口之直立式輔助號誌，並採取停車之措施無疑。而本件異議人既於紅燈亮啟十一
    ˙九五秒後，方行經上開交岔路口，其理應在進入該路口停止線前即已看見該路
    口之直立式輔助號誌為紅燈，並遵守前揭道路交通安全規則及道路交通標誌標線
    號誌設置規則之規定，在停止線前停車無疑，是其辯稱無法在停止線前停車云云
    ，不足採信，其闖越紅燈行駛之違規行為堪以認定。從而，原處分機關以受處分
    人有於前揭時、地駕駛汽車、行經有燈光號誌管制之交岔路口闖紅燈之違規行為
    ，依道路交通管理處罰條例第五十三條（贅引第一項）之規定及依違反道路交通
    管理事件統一裁罰基準表，裁處受處分人罰鍰二千七百元，並依同條例第六十三
    條第一項第三款（漏引第三款）規定併予記違規點數三點，核無違誤，本件受處
    分人之異議為無理由，自應將其異議駁回。
據上論斷，應依道路交通案件處理辦法第十九條，裁定如主文。
中      華      民      國    九十二    年      十      月    二十七    日
                                    臺灣高雄地方法院交通法庭
                                        法  官    廖純卿
右正本證明與原本無異。
如不服本裁定，應於裁定送達後五日內，向本院提出抗告狀。
                                        書記官    劉企萍
中      華      民      國    九十二    年      十      月    二十八    日


司法院資訊處製作；財團法人民間司法改革基金會備份。
